Paulo De los Reyes

<u>paulodelosrey@gmail.com</u> • linkedin.com/in/paulodelosreyes github.com/paulodelosrey • paulodelosrey.github.io/portfolio</u>

DESARROLLADOR DE SOFTWARE FULL STACK

Soy un desarrollador de software y estudiante de Ingeniería de Sistemas con experiencia en ventas y asesoría comercial. Tengo habilidades comprobadas en liderazgo de equipos y gestión de procesos administrativos. Me especializo en desarrollo web, tanto en frontend con JavaScript y React, como en backend con Java y Spring Boot. Además, poseo un nivel conversacional de inglés y la capacidad para brindar soporte de primer nivel. Estoy comprometido con la innovación y el trabajo en equipo, lo que me permite adaptarme y contribuir efectivamente en entornos dinámicos.

HABILIDADES Y TECNOLOGIAS

HTML/CSS React SQL

TailwindJavaGIT/GitHubJavascriptSpringBootDesarrollo Web

EXPERIENCIA PROFESIONAL

Desarrollador Freelancer / Instructor Desarrollo Web Independiente

Dic 2023 - Presente

Asistente de Líder de Negocio en Natura

Nov 2023 - Feb 24

Brindé soporte en una plataforma de gestión de ventas en la nube, generando reportes y documentos. Resolví dudas sobre pedidos en línea y desarrollé soluciones para mejorar la comunicación con consultores, utilizando integraciones tecnológicas como extensiones de Google Chrome para WhatsApp Web.

Administrador en Emma's Designs

Oct 2021 - Oct 2022

Realicé ventas de sublimación industrial y diseños a clientes nacionales e internacionales. Apoyé en labores contables registrando movimientos en software de contabilidad en la nube. Además, gestioné procesos empresariales y brindé soporte al equipo en el uso de herramientas clave.

Asesor Comercial en ASAELC

Ene 2016 - Nov 2017

Realicé ventas de asesorías académicas y material educativo a instituciones públicas y privadas en el Atlántico. Apoyé en la generación de reportes de resultados de pruebas en la plataforma y capacité a las instituciones usando plataformas del Ministerio de Educación sobre rankings y resultados de las pruebas SABER e ICFES.

Servicio al Cliente en NEXA BPO

Mar 2015 - Sep 2015

Brindé soporte telefónico para consultas sobre generación de planillas de seguridad social y pines de pago en una plataforma en la nube. Resolví problemas técnicos y de usabilidad, y realicé sesiones de capacitación remota para usuarios, reduciendo la necesidad de soporte continuo.

EDUCACION

IDIOMAS

Ingeniería de Sistemas

Español Nativo

UNAD • 2024 - Presente

Inglés

Programa ONE - Especialización Java BackendORACLE NEXT EDUCATION • 2024

B2

The Frontend Developer Career Path

SCRIMBA · 2023

Técnico Laboral en Mercadeo y Ventas

ITSA · 2011

בט